臺灣高雄地方法院刑事判決　　　　　　　94年度訴字第630號
公　訴　人　臺灣高雄地方法院檢察署檢察官
被　　　告　甲○○
上列被告因搶奪案件，經檢察官提起公訴（94年度偵字第1655
號），本院判決如下：
    主  文
本件公訴不受理。
    理  由
一、公訴意旨係以：被告甲○○基於意圖為自己不法所有之犯意
    ，於民國94年1月9日下午2時58分許，至位於高雄縣鳳山市
    ○○路123號「金本昌銀樓」內，向銀樓店員林時佯稱欲選
    購置於玻璃櫥櫃內之鳳梨型金項鍊1條，林時即將該金項鍊
    取出置於雙手手掌上，準備供被告觀看時，被告竟趁林時不
    備之際，伸手自林時手掌中搶奪前揭金項鍊，被告得手後，
    隨即即往該銀樓門口逃逸，林時見狀亦尾隨追出並拉住被告
    ，適經趕至現場警員當場逮捕而查獲，因認被告涉犯刑法第
    325條第1項搶奪罪嫌等語。
二、按同一案件繫屬於有管轄權之數法院者，由繫屬在先之法院
    審判之，刑事訴訟法第8條前段定有明文；依第8條之規定不
    得為審判者，應諭知不受理之判決，並得不經言詞辯論為之
    ，刑事訴訟法第303條第7款、第307條分別定有明文。又連
    續犯係裁判上一罪，檢察官就其一部起訴者，依刑事訴訟法
    第267條規定，其起訴之效力及於連續犯犯罪事實之全部，
    對於未經起訴之部分，檢察官如重行起訴，法院自應諭知不
    受理之判決，合先敘明。
三、經查：
  (一)被告甲○○前因意圖為自己不法之所有之竊盜概括犯意，連
    續於93年12月2日下午1時，至高雄縣林園鄉○○○路111
    巷2號「吉利銀樓」，向老闆娘林秀英佯稱要購買金項鍊，
    在林秀英拿取金項鍊1條供被告觀看時，利用林秀英不注意
    之際，竊取該項鍊並逃出店外得手離去；復於同年月15日
    下午3時許，以相同手段至屏東縣潮州鎮○○路77號「元寶
    興銀樓」，竊取劉讓娣所有金項鍊1條；復於同年月20 日
    下午1時50分，以相同手法至高雄縣大寮鄉○○村○○○路68
    8號「寶麗銀樓」，竊取簡章林所有之金項鍊1條得手後，隨
    即簡章林追出店外取回；復於同年月23日中午12時50 分
    ，至屏東縣潮州鎮○○路102號「寶山銀樓」著手竊取時，
    為該銀樓老闆娘黃寶娟察覺有異，便以電話請老闆趕回店內
    ，在老闆返回店內時，被告認無成功機會而自行離去。因而
    被訴刑法第320條第1項竊盜罪嫌之行為，業經臺灣屏東地方
    法院檢察署檢察官於93年12月27日以93年度速偵字第164 號
    提起公訴，並已於94年1月17日以94年度易字第69號繫屬於
    臺灣屏東地方法院之事實，此有臺灣屏東地方法院檢察署93
    年度速偵字第194號起訴書、臺灣屏東地方法院94年3月22
    日屏院木刑清94易69字第0940005183號函檢附之偵訊筆錄、
    臺灣高等法院被告全國前案紀錄表、本院被告院內索引卡紀
    錄表、臺灣高雄地方法院檢察署刑案資料查註紀錄表、本院
    刑事公務電話記錄各1份在卷可查。
  (二)審諸被告所涉前案之犯罪事實（臺灣屏東地方法院94年度易
    字第69號），雖經檢察官以連續竊盜罪嫌起訴，然查：
    (1)本件被告係分別於上揭時、地利用挑選金飾為由，俟被害
      人取出金飾供其挑選試戴時，不及防備之際而奪取之事實
      ，業據被告於警詢時坦承不諱，且經被害人即「吉利銀樓
      」負責人林秀英、「元寶興銀樓」負責人劉讓娣、「寶山
      銀樓」負責人黃寶娟於警詢中所述被害情節甚詳。
    (2)按搶奪係趁人不及防備，而實施不法手段奪取財物，而竊
      盜趁人不知而竊取財物，本件被告於前案（即臺灣屏東地
      方法院94年度易字第69號）所為，係利用挑選金飾為由，
      俟被害人取出金飾供其挑選試戴時，不及防備之際而奪取
      ，自屬搶奪，而非竊盜；又被害人將金飾交由被告觀看時
      ，尚未有移轉所有權予被告之意思，是被告上揭所為亦與
      詐欺取財犯行有間。
  (三)綜上所述，被告前案被訴之犯罪事實（臺灣屏東地方法院94
    年度易字第69號）應涉犯搶奪罪嫌，核與被告現由本院94
    年度訴字第630號案件審理中之搶奪罪嫌，二案犯罪時間緊
    接僅相距約20日（前案犯罪時間為93年12月2日起至同年月
    20日止，本案犯罪時間則為94年1月9日），犯罪手法均係利
    用挑選金飾為由，俟被害人取出金飾供其挑選試戴時，且不
    及防備之際而奪取他人物品，而觸犯構成要件相同之罪名，
    顯係基於概括犯意反覆為之，自屬連續犯，為裁判上一罪，
    係同一案件。本件公訴人於94年2月3日另以94年度偵字第
    1655號案件提起本件公訴，而於同年3月7日繫屬於本院，此
    有臺灣高雄地方法院檢察署94年3月4日雄檢楠化94偵1655
    字第0092號函之本院刑事科收案戳記可資為憑，故本件公訴
    人乃係就與上開犯罪事實為同一之案件，向本院重行起訴，
    本院為該同一案件繫屬在後之法院，而有管轄競合之情形，
    揆諸前揭說明，本件爰不經言詞辯論，逕為諭知不受理之判
    決。
據上論斷，應依刑事訴訟法第303條第7款、第307條，判決如主
文。
中　　華　　民　　國　　94　　年　　3 　　月　　31　　日
                  鳳山刑事第3庭審判長法官  張桂美
                               法　　　官  林芳華
                               法　　　官  唐中興
以上證明與原本無異。
如不服本判決，應於送達後10日內，向本院提出上訴狀。
                               書  記  官  顏宗貝
中　　華　　民　　國　　94　　年　　3 　　月　　31　　日
